【裁判字號】    96,訴,2457
【裁判日期】    970117
【裁判案由】    違反毒品危害防制條例
【裁判全文】
臺灣彰化地方法院刑事判決              96年度訴字第2457號
公  訴  人  臺灣彰化地方法院檢察署檢察官
被      告  甲○○
上列被告因違反毒品危害防制條例案件，經檢察官提起公訴（96
年度毒偵字第4887號），本院依簡式審判程序，判決如下：
    主  文
甲○○施用第一級毒品，處有期徒刑柒月；又施用第二級毒品，
處有期徒刑肆月，如易科罰金，以新臺幣壹仟元折算壹日。應執
行有期徒刑拾月。
    犯 罪 事 實
一、甲○○前因施用毒品案件，經本院以94年度毒聲字第299號
    裁定送觀察、勒戒後，認有繼續施用毒品之傾向，經檢察官
    聲請，由本院以94年度毒聲字第449號裁定移送戒治處所施
    予強制戒治1年，自民國（下同）94年7月6日起送臺灣雲林
    戒治所施以強制戒治，嗣因強制戒治滿3個月後，其成效經
    評定合格，無繼續戒治必要，復經本院裁定停止戒治，所餘
    戒治期間付保護管束，迄95年6月30日保護管束期滿，未經
    撤銷其停止戒治，而視為業已執行期滿，並由臺灣彰化地方
    法院檢察署檢察官以95年度戒毒偵字第85號為不起訴處分確
    定。詎其仍不知悔改，於前開強制戒治執行完畢釋放後5年
    內，復基於施用第一級毒品海洛因之犯意，於96年8月24日
    上午7時許，在其位於彰化縣彰化市○○里○○○路92 號之
    住所，以將第一級毒品海洛因摻入香煙內，點火加以吸食之
    方式，施用第一級毒品海洛因1次。另基於施用第二級毒品
    甲基安非他命之犯意，於同日上午7時許，在其上開住所，
    以將第二級毒品甲基安非他命置放於玻璃球吸食器內，外用
    火加以燒烤使成氣體後吸食之方式，施用第二級毒品甲基安
    非他命1次。嗣於96年8月26日上午10時18分許，因係毒品列
    管人口，至警局採集尿液送驗，結果呈嗎啡及甲基安非他命
    陽性反應而查獲。
二、案經彰化縣警察局彰化分局報請臺灣彰化地方法院檢察署檢
    察官偵查起訴，本院認有刑事訴訟法第273條之1第1項之情
    形，而改依簡式審判程序審理。
    理  由
一、按除被告所犯為死刑、無期徒刑、最輕本刑為3年以上有期
    徒刑之罪或高等法院管轄第1審案件者外，於刑事訴訟法第
    273條第1項程序進行中，被告先就被訴事實為有罪之陳述時
    ，審判長得告知被告簡式審判程序之旨，並聽取當事人、代
    理人、辯護人及輔佐人之意見後，裁定進行簡式審判程序；
    除簡式審判程序及簡易程序案件外，第1審應行合議審判，
    刑事訴訟法第273條之1第1項、第284條之1分別定有明文。
    本件被告甲○○所犯係死刑、無期徒刑、最輕本刑為3年以
    上有期徒刑或高等法院管轄第1審案件以外之罪，並於本院
    行準備程序時就被訴事實為有罪之陳述，本院合議庭依前揭
    規定，經評議結果，裁定改由受命法官獨任行簡式審判程序
    ，先予敘明。
二、上揭事實，業據被告甲○○迭於警、偵訊中及本院行準備程
    序與審理時均坦承不諱，且其於96年8月26日為警查獲時所
    採取之尿液，經送鑑驗結果，確呈嗎啡及甲基安非他命陽性
    反應，此有應受尿液採驗人尿液檢體採集送驗紀錄表及詮昕
    科技股份有限公司96年9月5日所出具之濫用藥物尿液檢驗報
    告各2紙附卷可稽，足認被告之自白應與事實相符，洵堪採
    信。再查，被告曾前因施用毒品案件，經本院以94年度毒聲
    字第299號裁定送觀察、勒戒後，認有繼續施用毒品之傾向
    ，經檢察官聲請，由本院以94年度毒聲字第449號裁定移送
    戒治處所施予強制戒治1年，自94年7月6日起送臺灣雲林戒
    治所施以強制戒治，嗣因強制戒治滿3個月後，其成效經評
    定合格，無繼續戒治必要，復經本院裁定停止戒治，所餘戒
    治期間付保護管束，迄95年6月30日保護管束期滿，未經撤
    銷其停止戒治，而視為業已執行期滿，並由臺灣彰化地方法
    院檢察署檢察官以95年度戒毒偵字第85號為不起訴處分確定
    等情，有臺灣高等法院被告前案紀錄表及臺灣彰化地方法院
    檢察署刑案資料查註紀錄表各1份在卷足憑，被告顯係於受
    強制戒治執行完畢釋放後，5年內再犯毒品危害防制條例第
    10條第1、2項之罪，依同條例第23條第2項規定，應依法論
    科。綜上所述，本件犯罪事證明確，被告前開犯行洵堪認定
    。
三、核被告所為，係犯毒品危害防制條例第10條第1項之施用第
    一級毒品罪及同條第2項之施用第二級毒品罪。被告為施用
    毒品而持有第一、二級毒品，其持有之低度行為均應為施用
    之高度行為所吸收，均不另論罪。又其所犯上開2罪，犯意
    各別，行為互殊，應予分論併罰。爰審酌被告前曾有施用毒
    品罪行，經送強制戒治執行完畢釋放後，猶不知悔改，再施
    用毒品不輟，嚴重戕害自身健康，惟其對他人權益之侵害仍
    屬有限，於警、偵訊中及本院行準備程式與審理時均已坦承
    犯行，暨其犯罪動機、目的、手段、施用之次數及其智識程
    度、生活狀況等一切情狀，分別量處如主文所示之刑，及就
    其施用第二級毒品甲基安非他命部分依法諭知易科罰金之折
    算標準，並定其應執行刑。
據上論斷，應依刑事訴訟法第273條之1第1項、第299條第1項前
段，毒品危害防制條例第10條第1項、第2項、第23條第2項，刑
法第11條前段、第41條、第51條第5款，判決如主文。
本案經檢察官謝雨青到庭執行職務。
中    華    民    國    97    年    1    月    17    日
                  刑事第七庭  法  官  羅  永  安
以上正本證明與原本無異。
如不服本判決，應於判決送達後10日內，向本院提出上訴書狀，
上訴書狀應「敘述具體上訴理由」，並按他造當事人之人數附繕
本。「切勿逕送上級法院」。
中    華    民    國    97    年    1    月    17    日
                              書記官  魏  嘉  信


司法院資訊處製作；財團法人民間司法改革基金會備份。
